臺灣板橋地方法院交通事件裁定
原處分機關　交通部公路總局臺北區監理所基隆監理站
異　議　人
即受處分人　周瑞坤
上列異議人即受處分人因違反道路交通管理處罰條例案件，對於
交通部公路總局臺北區監理所基隆監理站民國100年1月4日所為
之基監字第裁42-C00000000號處分，聲明異議，本院裁定如下：
    主  文
異議駁回。
    理  由
一、原處分意旨略以：異議人即受處分人周瑞坤於民國99年11月
    3日8時19許，騎乘車號GQM─958號重型機車行經新北市○○
    區○○路248號前路段，因有「跨越雙黃線駛入來車道」之
    違規事由，為臺北縣政府（現改制為新北市政府，下同）警
    察局永和分局執勤員警當場攔停舉發。嗣受處分人於應到案
    日期前之99年11月16日提出申訴，經原處分機關函請舉發單
    位調查結果，仍認受處分人有上開違規行為，原處分機關乃
    依道路交通管理處罰條例第45條第3 款、第63條第1 項第1
    款及違反道路交通管理事件統一裁罰基準表規定，以「不依
    規定駛入來車道」之違規事由，裁處罰鍰新台幣900 元，並
    記違規點數1點 。
二、異議意旨略以：異議人騎乘機車行駛至新北市○○區○○路
    248 號時，因綠燈時前面車輛仍停滯不前，為了左轉至上班
    地點，才在接近路口時提前左轉，跨越雙黃線駛入對向車道
    ，當時執勤員警在交通尖峰時刻不指揮交通，反而站在雙黃
    線上等著舉發違規駕駛民眾；本件應該依照道路交通管理處
    罰條例48條第1 項第3 款「行經交岔路口未達中心處，佔用
    來車道搶先左轉彎。」，或依同條例第45條第13款「機器腳
    踏車，不在規定車道行駛。」之規定處罰才對，為此對原處
    分聲明不服，請求予以撤銷改罰云云。
三、按汽車指在道路上不依軌道或電力架線而以原動機行駛之車
    輛（包括機器腳踏車），道路交通安全規則第2 條第1 項第
    1 款定有明文。次按駕駛人，爭道行駛不依規定駛入來車道
    ，處新臺幣六百元以上一千八百元以下罰鍰；又汽車駕駛人
    行經交岔路口未達中心處，佔用來車道搶先左轉彎，處新臺
    幣六百元以上一千八百元以下罰鍰，道路交通管理處罰條例
    第45條第3 款、第48條第1項第3款分別訂有明文。從而，汽
    車駕駛人於「行經交岔路口轉彎時」，未達中心處即佔用來
    車道搶先左轉彎，始有道路交通管理處罰條例第48條第1項
    第3 款之適用。倘汽車尚未行經交岔路口而提前左轉彎，縱
    其目的係為超越同向車輛以求快速抵達交岔路口，仍屬不依
    規定駛入來車道之情形，自應依同條例第45條第3 款之規定
    加以處罰。至同條例第45條第13款所規範「機器腳踏車，不
    在規定車道行駛」之違規情形，係指機器腳踏車駕駛人騎乘
    機車於道路，有不依道路標誌、標線之禁制規定而爭道行駛
    行為者（例如騎乘機車行駛於禁行機車車道），且別無同條
    他款所定之爭道行駛情形，非謂機器腳踏車駕駛人遇有道路
    交通管理處罰條例第45條各款之爭道行駛違規情形時，即應
    優先適用同條第13款之處罰規定。
四、經查：
  (一)本件異議人於99年11月3日8時19分許駕駛CQM─958號重型機
    車沿永和市（現已改制為新北市永和區○○○路行駛，至安
    樂路248 前，跨越雙黃線駛入來線車道之違規事實，為異議
    人所不爭執，並經舉發單位即臺北縣政府警察局永和分局以
    99年12月6 日北縣警永交字第0990042251號函查處無誤。
  (二)異議人雖以前詞置辯，然查異議人經警發現有跨越雙黃線逆
    向行駛違規行為而予以攔停之地點，即新北市○○區○○路
    248 號前，距異議人所稱欲左轉彎之永貞路、安樂路交岔路
    口至少尚距數十公尺以上，有附街道實景圖列印資料2 紙在
    卷可稽，顯見異議人當時應係為超越同向車流，而逕自於距
    離路口數十公尺前即行跨越雙黃線逆向行駛，要難謂其符合
    道路交通管理處罰條例第48條第1 項第3 款所指「行經交岔
    路口轉彎時，未達中心處即佔用來車道搶先左轉彎」之情形
    。
  (三)又異議人跨越雙黃線駛入來車道之違規情節，既已符合同條
    例第45條第3款之處罰規定，自無從改依同條第13 款規定予
    以處罰，亦已如前述。又異議人駕駛之普通重型機車，仍屬
    汽車之範疇，異議人認上開條例第45條第3 款係規範「汽車
    」而「機車」，容有誤會。是異議人前開所指，尚屬無據，
    並無可採。
五、綜上，本件事證明確，異議人確有跨越雙黃線駛入來車道之
    違規事實，堪以認定。從而，原處分機關據以援引前開規定
    ，裁處異議人罰鍰900元並記違規點數1點，於法並無違誤。
    本件異議為無理由，應予駁回。
據上論斷，應依道路交通事件處理辦法第18條，裁定如主文。
中    華    民    國   100    年    2     月    25    日
                    交通法庭  法  官  侯志融
以上正本證明與原本無異
如不服本裁定應於送達後5日內向本院提出抗告狀
                              書記官  田世杰
中    華    民    國   100    年    2     月    25    日